【裁判字號】    90,訴,1216
【裁判日期】    900720
【裁判案由】    返還消費借貸款
【裁判全文】
臺灣板橋地方法院民事判決  九十年度訴字第一二一六號
    原      告  彰化商業銀行股份有限公司
    法定代理人  乙○○
    訴訟代理人  甲○○
    被      告  丁○○
                己○○
                丙○○
    訴訟代理人  戊○○
右當事人間請求返還消費借貸款事件，本院判決如左：
    主      文
被告應連帶給付原告新台幣陸拾貳萬伍仟陸佰伍拾伍元，及自民國八十九年十一月十
七日起，按週年利率百分之九點三四計算之利息，及自民國八十九年十二月十七日起
至民國九十年六月十七日止，按上開利率之一成計算，自民國九十年六月十八日起至
清償日止，按上開利率之二成計算之違約金。
訴訟費用由被告連帶負擔。
本判決第一項於原告提供新台幣貳拾萬玖仟元為被告供擔保後，得假執行。
    事      實
甲、原告方面：
  一、聲明：除擔保之金額外，於如主文所示。
  二、陳述：
  （一）被告丁○○（原名闕黃秀英）於民國（下同）八十八年十一月十七日邀同其
        餘被告為連帶保證人，向原告借款新台幣（下同）七十萬元，書立同額之借
        據兼約定書一紙交原告收執，約定借款期限為七年，自八十八年十一月十七
        日起至九十五年十一月十七日止，於借用後分八十四期按月於每月十七日平
        均攤還本息，借款利息按年息百分之九點三四計算，倘借款人逾期償還時，
        其逾期在六個月以內者，按上開約定率一成，逾期在六個月以上者，其超過
        六個月部分，按上開約定利率二成加計違約金。
  （二）距被告丁○○自八十九年十一月十七日起即未繳付本息，尚欠本金六十二萬
        五千六百五十五元，及自八十九年十一月十七日起之利息、違約金，依借據
        約定事項一般條款第三條第一項約定，貸款如有一期未能按期還本付息時，
        本貸款視同全部到期，借款人願立即償還全部貸款並繳付利息及違約金。現
        被告丁○○已逾期未付本息，迭經催討置之不理，又被告其餘被告為連帶保
        證人，依法應與主債務人即被告丁○○負連帶清償責任，爰依消費借貸及連
        帶保證法律關係，請求如訴之聲明。
  三、證據：提出借據兼約定書一件為證。
乙、被告方面：
  一、聲明：駁回原告之訴。
  二、陳述：
  （一）被告丁○○與己○○部分：錢是被告丁○○在八十八年十一月間所借，目前
        沒有錢可以清償。
  （二）被告丙○○部分：被告丙○○於簽章完畢後曾向被告丁○○表示不願意擔任
        保證人，被告丁○○有說要將被告丙○○之部分撤回來。
    理      由
一、原告主張被告丁○○於八十八年十一月十七日邀同其餘被告為連帶保證人，向原
    告借款七十萬元，約定分八十四期按月於每月十七日平均攤還本息，借款利息按
    年息百分之九點三四計算，倘借款人逾期償還時，其逾期在六個月以內者，按上
    開約定率一成，逾期在六個月以上者，其超過六個月部分，按上開約定利率二成
    加計違約金，距被告丁○○自八十九年十一月十七日起即未繳付本息，尚欠本金
    六十二萬五千六百五十五元，及自八十九年十一月十七日起之利息、違約金，依
    借據約定事項一般條款第三條第一項約定，貸款如有一期未能按期還本付息時，
    本貸款視同全部到期，是請求被告等連帶給付六十二萬五千六百五十五元，及利
    息、違約金等語，業據提出借據兼約定書一件為證，被告等對上借據之真正及未
    按時繳納本息之事實並不爭執，自堪信為真實。被告丙○○雖辯稱其於簽章完畢
    後曾向被告丁○○表示不願意擔任保證人，被告丁○○有說要將被告丙○○之部
    分撤回來云云，惟被告丁○○陳稱被告丙○○是在上個月才說不願意擔任保證人
    ，伊有找銀行的承辦人員，但承辦人員說要把錢還清楚才可以等語，原告亦否認
    知悉或同意被告丙○○不負保證責任，是被告丙○○上開所辯，尚難採信。
二、從而，原告依消費借貸及連帶保證之法律關係，請求被告連帶給付六十二萬五千
    六百五十五元，及自八十九年十一月十七日起，按週年利率百分之九點三四計算
    之利息，及自八十九年十二月十七日起至九十年六月十七日止，按上開利率之一
    成計算，自九十年六月十八日起至清償日止，按上開利率之二成計算之違約金，
    洵屬有據，應予准許。
三、原告陳明願供擔保以代釋明聲請宣告假執行，核無不合，爰酌定相當擔保金額，
    准予宣告假執行。
據上論結：本件原告之訴為有理由，依民事訴訟法第八十五條第二項、第三百九十條
第二項，判決如主文。
中      華      民      國    九十      年      七      月    二十    日
                                臺灣板橋地方法院民事第三庭
~B法  官  白光華
右正本證明與原本無異。
如不服本判決，應於判決送達後廿日內，向本院提出上訴狀。
中      華      民      國    九十      年      七      月     二十三   日
~B書記官  李錦輝


司法院資訊處製作；財團法人民間司法改革基金會備份。
